臺灣臺北地方法院刑事裁定　
110年度聲字第2020號
聲  請  人
即  被  告  吳家洋


上列聲請人即被告因妨害自由案件（本院109年度易字第1120號
），聲請交付法庭錄音光碟，本院裁定如下：
    主 文
聲請人於繳納相關費用後，准予交付本院109年度易字第1120號
案件民國110年9月9日審判程序之法庭錄音光碟；就取得之內容
不得散布、公開播送或為非正當目的使用，並禁止再行轉拷利用
。
    理  由
聲請意旨如附件「刑事被告（再審聲請（權）人）聲請檢閱卷
  證聲請狀」所載。 
按當事人及依法得聲請閱覽卷宗之人，因主張或維護其法律上
  利益，得於開庭翌日起至裁判確定後6個月內，繳納費用聲請
  法院許可交付法庭錄音或錄影內容；持有法庭錄音、錄影內容
  之人，就所取得之錄音、錄影內容，不得散布、公開播送，或
  為非正當目的之使用，法院組織法第90條之1第1項前段、第90
  條之4第1項分別定有明文。次按當事人及依法得聲請閱覽卷宗
  之人，因主張或維護其法律上利益，聲請交付法庭錄音或錄影
  內容時，應敘明理由，由法院為許可與否之裁定；法院受理前
  項聲請，如認符合聲請人要件，並在聲請期間內提出，且就所
  主張或維護法律上之利益已敘明者，除法令另有排除規定外，
  應予許可；持有第1項法庭錄音、錄影內容之人，就取得之錄
  音、錄影內容，不得散布、公開播送，或為非正當目的使用，
  法庭錄音錄影及其利用保存辦法第8條第1項、第2項及第4項亦
  有明定。
經查，聲請人即被告吳家洋（下稱聲請人）因妨害自由案件，
  經本院以109年度易字第1120號判處罪刑，嗣經聲請人提起上
  訴，有該案判決書及上訴狀各1份附卷可稽。是以，聲請人為
  刑事訴訟法第3條所稱之當事人，且該案件尚未確定，合於聲
  請期間，其復已敘明所主張及維護之法律上利益，亦無依法令
  得不予許可或限制閱覽、抄錄或攝影卷內文書之情形，從而，
  本件聲請為有理由，應予准許。惟聲請人就所取得之法庭錄音
  光碟內容，依前揭規定，不得散布、公開播送、為非正當目的
  使用，或為訴訟外之利用，並依法院辦理聲請交付法庭錄音錄
  影內容應行注意事項第6條規定，禁止聲請人再行轉拷利用。
依刑事訴訟法第220條，裁定如主文。
中　　華　　民　　國　　110 　年　　11　　月　　30　　日
                  刑事第六庭  法  官  洪翠芬   
上正本證明與原本無異。
如不服本裁定，應於裁定送達後5日內向本院提出抗告狀。因疫
情而遲誤不變期間，得向法院聲請回復原狀。
                              書記官  蘇瑩琪
中　　華　　民　　國　　110 　年　　11　　月　　30　　日
附件：「刑事被告（再審聲請（權）人）聲請檢閱卷證聲請狀」
附錄法條：
法院組織法第90條之4
持有法庭錄音、錄影內容之人，就所取得之錄音、錄影內容，不
得散布、公開播送，或為非正當目的之使用。
違反前項之規定者，由行為人之住所、居所，或營業所、事務所
所在地之地方法院處新臺幣3萬元以上30萬元以下罰鍰。但其他
法律另有特別規定者，依其規定。
前項處罰及救濟之程序，準用相關法令之規定。